CLEITON DE BARROS MOURA DEV.FRONT-END



Perfil

Sou formado em sistemas de informação e apaixonado por tecnologia. Possuo experiência em desenvolvimento front-end utilizando HTML, CSS, javascript, Sass/Scss, wordpress e frameworks como ReactjS, Gatsby e libs como Tailwind. Liderei e trabalhei em um projeto, Center it, um aplicativo business-to-consumer onde suas stacks principais eram javascript React, React-Native e PostgreSQL. Trabalhei como desenvolvedor web para Empório high-tech usando wordpress. Atualmente participo como voluntário do projeto Lacrei Saúde, onde sou responsável pelo desenvolvimento e manutenção de interfaces utilizando React e usando Gatsby como framework.

Hard-skills

- Javascript
- React.js / Gatsby
- Teste (Cypress)
- Acessibilidade
- Git/GitHub

SEO

- Tailwind
- UI Components
- Bundlers (Vite)

Soft-skills

- Comunicativo
- Organizado
- Proativo
- Entusiasta

Experiência

Front-end Developer - Lacrei Saúde

01/2023 - Atual

- Desenvolvimento e manutenção de interfaces com react, utilizando o gatsby como framework e javascript como linguagem.
- Implementação de aplicativos da web de front-end responsivos
- Criação de componentes react reutilizáveis e flexíveis
- Estilização utilizando styled-components.

Estágio - Empório High-Tech

06/2022 - 10/2022

- Desenvolvimento web usando wordpress, css e Javascript
- Responsável por planejamento, construção, teste e manutenção de sites, desenvolvimento e personalização de layout.

Estágio - AEDB 08/2020 - 11/2020

- · Gestão do GLPI
- Elaboração de modelo de pop (Procedimento Operacional Padrão)
- Gerenciamento de procedimento de abertura de chamado de atendimento e de fechamento de chamado
- Cadastro e manutenção de usuário no GLPI e de relatórios de acompanhamento
- Atualização do catalogo de serviço, configuração dos serviços e SLA.

Educação

• Bacharel em sistemas de informação - AEDB

Janeiro/2017 a Dezembro/2020

Idiomas

Inglês - Intermediário Espanhol - Intermediário Francês - Básico